最高法院刑事判決　　　　　　　　　111年度台上字第4098號
上　訴　人
即 自訴 人　鄭國欽


被　　　告　蘇福智
上列上訴人因自訴被告瀆職等罪案件，不服臺灣高等法院中華民
國111年8月1日第二審判決（111年度上訴字第2600號，自訴案號
：臺灣臺北地方法院111年度審自字第3號），提起上訴，本院判
決如下：
    主  文
上訴駁回。
    理  由
一、刑事訴訟法第377 條規定，上訴於第三審法院，非以判決違
    背法令為理由，不得為之。是提起第三審上訴，應以原判決
    違背法令為理由，係屬法定要件。如果上訴理由書狀並未依
    據卷內訴訟資料，具體指摘原判決不適用何種法則或如何適
    用不當，或所指摘原判決違法情事，顯與法律規定得為第三
    審上訴理由之違法情形不相適合時，均應認其上訴為違背法
    律上之程式，予以駁回。又自訴之提起，應委任律師行之；
    自訴人未委任代理人，法院應定期間以裁定命其委任代理人
    ；逾期仍不委任者，應諭知不受理之判決，刑事訴訟法第31
    9條第2項、第329條第2項分別定有明文。
二、本件原判決以上訴人即自訴人鄭國欽（下稱上訴人）向第一
    審自訴被告蘇福智公務員登載不實、瀆職及偽造公文書案件
    ，並未委任律師為代理人，經第一審於民國111年4月14日裁
    定命上訴人於收受裁定送達後5 日內補正委任律師為自訴代
    理人，該裁定正本由郵務機構於同年月22日投遞至桃園市○
    ○區○○路○○○○00號00樓上訴人之住所，因未獲會晤上
    訴人，亦無受領文書之同居人或受僱人，因而將裁定正本寄
    存於桃園市政府警察局○○分局○○派出所，且經上訴人同
    日前往領取，發生送達效力，有送達證書、領取簽收紀錄可
    憑。然迄第一審於同年5月4日判決前，上訴人仍未補正委任
    律師為自訴代理人，第一審乃以上訴人提起之自訴程序違背
    法律規定，諭知自訴不受理之判決，並無違法或不當，上訴
    人之上訴為無理由，因而駁回上訴人在第二審之上訴，已詳
    述其憑據及理由，經核於法尚無違誤。
三、本件上訴意旨並未依據卷內資料具體指摘原判決不適用何種
    法則或如何適用不當，徒憑己見，謂其非無行為能力或限制
    行為能力或死亡者，訴訟程序及法律訴狀均能清楚以文字表
    達，本案之審理過程未受憲法保障，原審未曾傳喚或通知訴
    訟關係人到庭，審判長未曾詢問證人、鑑定人，復未依法讓
    上訴人有辯論證據證明力之適當機會云云，指摘原判決不當
    ，顯與法律規定得為第三審上訴理由之違法情形不相適合。
    揆諸首揭說明，其上訴違背法律上之程式，應予駁回。
據上論結，應依刑事訴訟法第395條前段，判決如主文。
中    華    民    國   111    年    10    月    5     日
                  刑事第八庭審判長法  官  何  菁  莪  
                                  法  官  何  信  慶  
                                  法  官  朱  瑞  娟  
                                  法  官  黃  潔  茹  
                                  法  官  劉  興  浪  
本件正本證明與原本無異
                                  書記官
中    華    民    國   111    年    10    月    11    日